【裁判字號】    89,簡上,66
【裁判日期】    891027
【裁判案由】    賭博
【裁判全文】
臺灣士林地方法院刑事判決                          八十九年度簡上字第六六號
    上  訴  人  臺灣士林地方法院檢察署檢察官
    被      告  丙○○
右列上訴人因被告賭博案件，不服本院八十八年度簡字第三四五號中華民國八十九年
五月三日第一審判決（聲請簡易判決處刑案號：八十九年度偵字第三○○七號、第三
八三六號），提起上訴暨函請併案審理（八十九年度偵字第五一九一號、第四一九四
號），本院管轄之第二審合議庭判決如左：
    主  文
原判決撤銷。
丙○○共同連續在公眾得出入之場所賭博財物，處罰金壹萬伍仟元，如易服勞役以參
佰元折算壹日。扣案賭博性電動機具小瑪莉貳台（含ＩＣ板貳片）、賭資共新台幣貳
萬柒仟捌佰參拾元，均沒收之。
    事  實
一、江皇城（業經本院判處罰金壹萬元確定）係設於臺北市北投區○○○路○段四十
    巷三四弄一號雜貨店之負責人，僱用丙○○（前曾有偽造文書、誣告及多次賭博
    前科紀錄）看顧該店，二人基於概括犯意之聯絡，於民國八十九年三月七日起，
    至同年月十日上午十一時五十分許止，在上址雜貨店之公眾得出入之場所，擺設
    賭博性電動機具「小瑪莉」一台，連續與不特定人賭博財物。嗣於同年月十日上
    午十一時五十分許，為警在上址查獲，並扣得電動賭博機具「小瑪莉」一台（含
    ＩＣ板一片）及機具內之賭資新台幣（下同）二萬五千七百七十元。
二、詎丙○○猶不知悔改，仍承上開賭博之概括犯意，旋於同年四月十九日上午十時
    許，復與姓名年籍不詳綽號「阿三」（或稱「長腳」）之成年男子，基於共同犯
    意之聯絡，在上址雜貨店內，由「阿三」提供並擺設賭博性電動機具「小瑪莉」
    一台，連續與不特定人賭博財物。迨同日下午二時四十五分許，經警在上址查獲
    ，並扣得尚在插電營業中之電動賭博機具「小瑪莉」一台（含ＩＣ板一片）及機
    具內之賭資二千零六十元。
三、案經臺北市政府警察局北投分局報請臺灣士林地方法院檢察署檢察官偵查聲請簡
    易判決處刑暨函請併案審理。
    理  由
一、右揭事實欄一之事實，業據被告丙○○於警訊、偵審中供認不諱，核與共犯江皇
    城自白情節相符，且有上開電動賭博機具「小瑪莉」一台（含ＩＣ板一片）及機
    具內之賭資二萬五千七百七十元扣案可稽，被告此部分之自白與事實相符，堪可
    採信。
二、訊據被告雖對右開事實欄二之事實不肯坦認，辯稱：當日係綽號「阿三」（被告
    稱之為「長腳」）之成年男子所強迫寄放，伊因擔心「阿三」持有槍械乃同意寄
    放，並無營業云云。惟查：被告於偵查中供稱：「阿三」之電話，伊不知道（參
    見臺灣士林地方法院檢察署八十九年度偵字第四一九四號卷第十頁）云云，嗣於
    本院調查時改稱：因為「阿三」所留電話打不通，伊才說沒有他的電話（參見本
    院八十九年八月二十一日訊問筆錄）云云，前後所供顯相矛盾，是否可信，已非
    無疑。況其所提供之電話號碼，經本院向中華電信股份有限公司函查，結果係乙
    ○○所申請使用，已於八十八年一月八日退租，此有該公司臺灣北區電信分公司
    八十九年八月三十一日北行二字第八九Ｃ八二○二六六五號函暨電話號碼000
    000000之行動電話客戶資料一紙附卷可佐，亦經證人乙○○到庭結證屬實
    ，並證稱：伊綽號「大頭」，從事房屋仲介土地買賣，且庭呈名片一紙可憑（參
    見本院八十九年九月二十五日訊問筆錄），而被告亦當庭指認乙○○並非「阿三
    」本人，足見其所辯顯不可採。又被告為警查獲時，該電動賭博機具「小瑪莉」
    正插電營業中，此有臨檢紀錄表在卷足證，倘被告真無意賭博營業，自可於「阿
    三」離去後，將電源拔除，且徵以扣案機具內尚有二千零六十元，如未曾營業，
    何以有零頭六十元？凡此均與常情有違，顯見被告所辯係「阿三」強迫寄放云云
    ，要屬避就卸責之詞，洵無足採。至其指稱「阿三」攜有槍械，惟亦供稱並未親
    眼所見，所辯顯屬無稽。此外並有電動賭博機具「小瑪莉」一台（含ＩＣ板一片
    ）及機具內之賭資二千零六十元扣案可稽，事證已臻明確，犯行洵堪認定，應依
    法論科。
三、查被告在上址雜貨店擺設賭博性電動機具，該地點既係供不特定人出入，應屬公
    眾得出入之場所。核其所為，係犯刑法第二百六十六條第一項前段在公眾得出入
    場所賭博財物罪。其於事實欄一、二，分別與江皇城及綽號「阿三」間，均有犯
    意聯絡及行為分擔，均為共同正犯。被告先後二次被查獲前之多次與人對賭犯行
    ，時間緊接，手法雷同，觸犯構成要件相同之罪名，顯係基於概括犯意為之，為
    連續犯，應依刑法第五十六條之規定，以一罪論，並加重其刑。聲請人原聲請簡
    易判決處刑事實，雖未敘及事實欄二之犯行，然該部分事實與聲請人聲請簡易判
    決處刑之犯罪事實既具有連續犯之裁判上一罪關係，應為起訴效力所及，本院自
    應併予審究。
四、原審予以論罪科刑，固非無見，惟就事實欄二所示之被告賭博犯行，未及審酌，
    尚有未合，檢察官之上訴意旨執此指摘原判決不當，核有理由，應由本院予以撤
    銷改判。茲審酌被告前曾有多次賭博前科紀錄，有有臺灣高等法院被告全國刑案
    紀錄表一份在卷可按，竟不思悔悟，為獲取利益，竟擺設電動玩具與人對賭，敗
    壞社會風氣，為警查獲後，猶不知惕勵悔改，仍繼續擺設電動賭博機具與人對賭
    財物，目無法紀，及其擺設電動賭博機具僅各一台，犯罪所得利益非多，及犯罪
    後仍飾詞圖卸，尚無悔意等一切情狀，量處主文所示之刑，並諭知易服勞役之折
    算標準。
五、至於前後二次所扣案之電動賭博機具「小瑪莉」二台（含ＩＣ板二片）及機具內
    之現金共二萬七千八百三十元，分別為當場賭博之器具及在賭檯內財物，應均依
    刑法第二百六十六條第二項宣告沒收。
六、臺灣士林地方法院檢察署八十九年七月二十一日甲○正八九偵○○五一九一字第
    五九三七號函，檢送該署八十九年度偵字第五一九一號被告丙○○賭博案卷二宗
    （含該署八十九年偵字第四一九四號偵查卷），請求併案審理，經查該併案部分
    與本件原聲請簡易判決處刑之犯罪事實，有連續犯之裁判上一罪關係，已如前述
    ，本院業予併案審理，附此敘明。
據上論斷，應依刑事訴訟法第四百五十五條之一第三項、第三百六十九條第一項前段
、第二百九十九條第一項前段，刑法第二十八條、第五十六條、第二百六十六條第一
項前段、第二項、第四十二條第二項，罰金罰鍰提高標準條例第一條前段、第二條，
判決如主文。
本案經檢察官何明楨到庭執行職務
中      華      民      國    八十九    年      十      月    二十七    日
                                  臺灣士林地方法院刑事第二庭
                                      審判長法  官
                                            法  官
                                            法  官
右正本證明與原本無異。
不得上訴。
                                          書記官
中    華    民    國  八十        年              月              日


司法院資訊處製作；財團法人民間司法改革基金會備份。
